臺灣士林地方法院刑事判決　　　　　　　　　　　　　九十年度簡上字第一七四號
　　上　訴　人　臺灣士林地方法院檢察署檢察官
　　被　　　告　己○○
右上訴人因被告竊盜案件，不服本院中華民國九十年十月八日九十年度簡字第一二九
八號刑事簡易判決（聲請簡易判決處刑案號：臺灣士林地方法院檢察署九十年度偵字
第七五○三號；併辦案號：臺灣士林地方法院檢察署九十年度偵字第一一一八二號、
九十一年度偵字第二一號、第九九七號、第一一○八號、第一四四七號、第一八五○
號），提起上訴，本院依通常程序審理為第一審判決如左：
    主  文
原判決撤銷。
己○○連續竊盜，處有期徒刑壹年貳月。扣案之編號Ｃ、Ｄ、Ｅ、Ｆ、Ｉ鑰匙各壹支
，均沒收。
    事  實
一、己○○意圖為自己不法之所有，基於概括之犯意，自民國九十年五月八日或九日
    起至九十一年一月二十九日下午六時許止，先後九次在附表所示之時間、地點，
    以附表所示之方法，竊取如附表所示之機車，並作為日常載運物品及代步之用，
    嗣經警分別於附表所示之時間、地點查獲遭竊之機車九輛，並扣得如附表所示編
    號Ｂ、Ｃ、Ｄ、Ｅ、Ｆ、Ｇ、Ｈ、Ｉ之鑰匙八支。
二、案經臺北縣警察局淡水分局報請臺灣士林地方法院檢察署檢察官偵查聲請簡易判
    決處刑及函請併案審理。
    理  由
一、右揭犯罪事實，除附表編號六部分否認犯行之外，業據被告分別於警、偵訊中及
    本院審理中時坦承不諱，該附表編號六部分，被告辯稱只是將該機車移動，並未
    竊取云云。然右揭犯罪事實業據被害人乙○○、林樹諒、戊○○、庚○○、丙○
    ○、丁○○、甲○○於警、偵訊中所陳情節大致相同，並據證人呂寶玉、呂余阿
    足、羅祖鎬、黃志宏在警、偵訊中陳述甚明，另有照片二十一張、贓物認領保管
    單八張、車輛竊盜資料個別查詢報表、車籍作業系統報表、失竊報告及扣案之鑰
    匙八支可稽，足徵被告自白部分與事實相合，可以採信。至於被告否認部分，經
    查，被告係於九十一年一月九日上午八時三十分至九時許之間，以所有之鑰匙將
    丁○○所有之車號ＡＸＩ─一八三號機車發動後，從台北縣淡水鎮北投子七十一
    號前騎至北投子六十號停放，當日下午二時十分許被告又將該機車騎至台北縣淡
    水鎮北投子七十號附近被警查獲，足見被告已將該機車當成自己的東西，作為代
    步之用，其不法所有之意圖與竊盜犯行甚為明確，所辯顯係卸責之詞，並不可採
    。綜上，足認本件事證明確，被告犯行洵堪認定，應予依法論科。
二、核被告所為，係犯刑法第三百二十條第一項之竊盜罪。被告先後多次竊盜犯行，
    時間緊接，犯罪構成要件相同，顯係基於概括犯意反覆為之，為連續犯，應論以
    一罪，並加重其刑。被告所涉事實欄二至九部分之竊盜犯行雖未據起訴，惟與已
    起訴部分具有連續犯之裁判上一罪關係，為起訴效力所及，本院自得併予審理，
    附此敘明。原審為被告論罪科刑，固非無見，惟查上開併案審理部分，原審未及
    審酌，與法即有未合。公訴人上訴意旨以上開事由執以指摘原判決不當，為有理
    由，自應由本院將原判決撤銷改判。又公訴人於本院審理中將起訴法條更正為刑
    法第三百二十二條常業竊盜罪，然按刑法第三百二十二條規定以竊盜為常業之罪
    ，指以竊盜為職業者而言，不以行竊次數為標準，苟非以行竊為謀生之職業，縱
    有多次行竊，仍難以常業竊盜論擬，有最高法院三十年上字第三二八號判例意旨
    可參，訊據被告供稱其以撿拾破銅爛鐵為業，並未將竊得之機車變賣用以維持生
    活，尚難認其係以竊盜作為謀生之職業，應認僅構成普通竊盜罪，起訴法條應變
    更為刑法第三百二十條第一項。爰審酌被告之素行、犯罪之動機、目的、手段、
    所生危害及犯後態度不佳等一切情狀，量處如主文第二項所示之刑。
三、按檢察官聲請以簡易判決處刑之案件，經法院認定之犯罪事實顯然與檢察官據以
    求處罪刑之事實不符，或於審判中發現其他裁判上一罪之犯罪事實，足認檢察官
    之求刑顯不適當者，應適用通常程序審判之，刑事訴訟法第四百五十二條及第四
    百五十一條之一第四項但書第二款分別定有明文。本院經審理後認被告應諭知如
    主文第二項所示之刑，係屬刑事訴訟法第四百五十一條之一第四項但書第二款之
    情形，應由本院依刑事訴訟法第四百五十五條之一第三項之規定，準用同法第三
    百六十九條第一項前段之規定，將原判決撤銷，依同法第四百五十二條之規定，
    逕依通常程序為第一審判決（法院辦理刑事訴訟簡易程序案件應行注意事項第十
    四點參照）。
四、扣案之編號Ｃ、Ｄ、Ｅ、Ｆ、Ｉ鑰匙各乙支，均為被告所有，係供其犯附表編號
    三、四、五、六、九所示竊盜行為所用之物，均應依刑法第三十八條第一項第二
    款之規定宣告沒收。又編號Ａ之鑰匙乙支並未扣案，被告於警訊中供稱業已滅失
    ；編號Ｂ之鑰匙乙支，並無證據可證明係被告所有，且經檢察官廢棄而滅失（台
    灣士林地方法院檢察署九十年偵字第七八四○號偵案），有檢察官扣押物品處分
    命令乙份在卷可稽；編號Ｇ、Ｈ之鑰匙二支係被害人甲○○所有，業已發還被害
    人，有贓物認領保管單乙紙可稽，均不予宣告沒收，附此敘明。
據上論斷，應依刑事訴訟法第四百五十五條之一第三項、第四百五十二條、第三百六
十九條第一項前段、第三百六十四條、第二百九十九條第一項前段、第三百條，刑法
第五十六條、第三百二十條第一項、第三十八條第一項第二款，罰金罰鍰提高標準條
例第一條前段，判決如主文。
本案經檢察官呂文忠到庭執行職務。
中      華      民      國      九十一      年    十    月    二十三    日
                                  臺灣士林地方法院刑事第一庭
                                      審判長法  官  林  清  吉
                                            法  官  蔡  明  宏
                                            法  官  高  愈  杰
右正本證明與原本無異。
如不服本判決，應於判決送達後十日內向本院提出上訴狀。
                                            書記官  蘇  彥  宇
中      華      民      國      九十一      年    十    月    二十八    日
附錄本案論罪科刑法條全文：
刑法第三百二十條第一項
  意圖為自己或第三人不法之所有，而竊取他人之動產者，為竊盜罪，處五年以下有
  期徒刑、拘役或五百元以下罰金。
附表
編號  犯罪時間    犯罪地      犯罪行為          查獲時間地點    備註
一    九十年五月  台北縣淡水  以所有之鑰匙乙支  九十年六月三十  九十年偵字
      二十八日晚  鎮○○○路  （編號Ａ）竊取徐  日凌晨一時許在  第七五○三
      上至五月二  七十二巷六  淑美所有車號ＤＩ  台北縣淡水鎮淡  號
      十九日上午  弄八之二號  Ｖ─七五九號機車  金路四段四六九
      八時之間    前                            號前查獲該機車
二    九十年六月  台北縣淡水  以不詳來源之鑰匙  於九十年七月二  九十年偵字
      二十一日凌  鎮○○路七  乙支（編號Ｂ）竊  十九日凌晨五時  第一一一八
      晨三時許    十二巷二弄  取林樹諒所有之車  四十分許在台北  二號
                  六號對面    號ＣＦＥ─五九九  縣淡水鎮○○路
                              號機車並將車借給  七十二巷內查獲
                              羅祖鎬騎用        羅祖鎬及該機車
三    九十年九月  台北縣淡水  以所有鑰匙乙支（  於九十年十月九  九十年偵字
      初某日深夜  鎮○○路一  編號Ｃ）竊取陳宏  日下午一時三十  第一一一八
                  段七十七號  沂所有之車號ＦＹ  分在台北縣淡水  二號
                  前          Ｗ─三二五號機車  鎮○○街二一六
                                                號前查獲該機車
四    九十年十一  台北縣淡水  以所有鑰匙乙支（  於九十年十二月  九十一年偵
      月十八日上  鎮○○街二  編號Ｄ）竊取謝金  十七日凌晨五時  字第二一號
      午六時許    段一二○巷  儒所有之車號ＡＹ  二十分許在台北
                  二號前      Ｌ─七Ｏ九號機車  縣淡水鎮○○路
                                                一段二號前查獲
                                                該機車
五    九十年十二  台北縣淡水  以所有鑰匙乙支（  於九十一年一月  九十一年偵
      月廿七日下  鎮○○路七  編號Ｅ）竊取張錦  五日上午九時四  字第一四四
      午六時      六號前      興所有之車號ＣＦ  十分許在台北縣  七號
                              Ｅ─八一七號機車  淡水鎮北投子七
                                                一號前查獲該車
六    九十一年一  台北縣淡水  以所有鑰匙乙支（  於九十一年一月  九十一年偵
      月九日上午  鎮北投子七  編號Ｆ）竊取郭曜  九日下午二時十  字第九九七
      八時三十分  一號前      彰所有之車號ＡＸ  分許在台北縣淡  號
      至九時之間              Ｉ─一八三號機車  水鎮北投子七十
                                                號前查獲該機車
七    九十一年一  台北縣淡水  利用甲○○放於機  於九十一年一月  九十一年偵
      月十一日凌  鎮○○路一  車置物箱之鑰匙乙  十五日中午十二  字第一一○
      晨四時許    ○○號前    支（編號Ｇ）竊取  時十分許在台北  八號
                              其所有之車號ＱＲ  縣淡水鎮○○道
                              Ｏ─三五三號機車  與北新路口查獲
                                                該機車
八    九十一年一  台北縣淡水  利用甲○○放於機  於九十一年一月  九十一年偵
      月十四日凌  鎮○○○路  車置物箱之鑰匙乙  十五日中午十二  字第一一○
      晨四時許    頂好超市後  支（編號Ｈ）竊取  時五分許在台北  八號
                  方          其所有之車號ＤＬ  縣淡水鎮○○道
                              Ｗ─六九六號機車  與商工路口查獲
                                                該機車
九    九十一年一  台北縣淡水  以所有鑰匙乙支（  於九十一年二月  九十一年偵
      月二十九日  鎮○○○路  編號Ｉ）竊取陳宏  一日在台北縣淡  字第一八五
      下午六時許  一段七七號  沂所有之車號ＦＹ  水鎮○○路與北  ○號
                  旁          Ｗ─三二五號機車  新路口查獲該車
